臺灣臺中地方法院刑事判決
110年度訴字第702號
公  訴  人  臺灣臺中地方檢察署檢察官
被      告  蘇家緯


            林兆和（原名林志強）





            李昭賢



選任辯護人  張方俞律師
            呂思頡律師
被      告  李柏嘉


選任辯護人  李嘉耿律師
            林聰豪律師
上列被告等因傷害等案件，經檢察官提起公訴（109年度偵字第
16228號），被告等於審理程序時就被訴事實均為有罪之陳述，
檢察官聲請改依協商程序而為判決，本院進行認罪協商程序，判
決如下：
    主    文
蘇家緯共同犯傷害罪，處有期徒刑肆月，如易科罰金，以新臺幣
壹仟元折算壹日。
林兆和共同犯傷害罪，處有期徒刑參月，如易科罰金，以新臺幣
壹仟元折算壹日。
李昭賢共同犯傷害罪，處有期徒刑參月，如易科罰金，以新臺幣
壹仟元折算壹日。緩刑貳年，並應於本判決確定之日起陸個月內
向公庫支付新臺幣貳萬元。
李柏嘉共同犯傷害罪，處有期徒刑參月，如易科罰金，以新臺幣
壹仟元折算壹日。緩刑貳年，並應於本判決確定之日起陸個月內
向公庫支付新臺幣貳萬元。
　　犯罪事實及理由
一、犯罪事實： 
(一)蘇家緯前在通訊軟體LINE群組(下稱系爭群組)上買賣虛擬貨
    幣遭詐騙，認為車牌號碼000-0000自小客車(林雋庭所使用
    車輛，下稱甲車)有參與詐騙。於民國108年10月4日，系爭
    群組之不詳成員發現甲車停放在臺中市○○區○○路000號前，
    且在附近有拍到林雋庭照片予系爭群組成員確認，因李昭賢
    曾面交現金給林雋庭故認出林雋庭，系爭群組成員遂在臺中
    市○○區○○路000號前等候甲車車主，並在群組內發表找到甲
    車車主之訊息。蘇家緯、林志強、李柏嘉、李昭賢與另3名
    姓名年籍資料均不詳之成年男子(下稱A男、B男、C男 )及搭
    乘李柏嘉所有、車號不詳之賓士車輛(下稱丙車)上之姓名年
    籍不詳之成年人數名，竟共同基於妨害自由、傷害他人身體
    之犯意聯絡，由蘇家緯通知李柏嘉稱：詐騙他們錢的人在臺
    中市○○區○○路000號附近，李柏嘉遂約林志強前往找人，林
    志強即駕駛車牌號碼000-0000號藍色自用小客車(下稱乙車)
    載A男、B男、C男前往上址，李柏嘉則搭乘丙車前往上址處(
    李柏嘉至中正路837號前改搭乘乙車)，欲找林雋庭詢問其等
    遭詐騙款項下落。於同日晚上9時許，林雋庭與陳家淇返回
    甲車處，林雋庭打開甲車駕駛座時，B男、C男自乙車下車後
    ，B男並強制林雋庭坐上甲車後座，C男坐上甲車右後座，同
    時A男、林志強亦下車， A男坐上甲車左後座，B男則坐上甲
    車駕駛座（即林雋庭左右各坐著A男、C男），林志強則至甲
    車副駕駛座外，要求陳家淇至乙車右側後車門處，林志強再
    回乙車駕駛座，李柏嘉讓陳家淇上乙車右後座後，自己坐上
    乙車副駕駛座。林雋庭在甲車後座時，其眼鏡、手機被取走
    ，C男並從包包內取出尖刀(未扣案)，並要求林雋庭將頭壓
    在膝蓋上，陳家淇上乙車後，李柏嘉要求陳家淇交出手機。
    俟甲、乙、丙車前往南投縣草屯鎮烏溪橋旁大覺路有石獅子
    附近旁空地(下稱系爭地點)，C男再持拿黑色槍(無證據證明
    有殺傷力，未扣案)，拉槍機對林雋庭之左手掌，再拿槍抵
    住林雋庭之大陽穴，將林雋庭拖下甲車，在大覺路之石獅子
    附近處，與其他姓名年籍不詳之人(在場人有李柏嘉、林志
    強、A男、B男、C男及其他成年人)共同毆打林雋庭，由穿著
    黑上衣戴黑眼鏡平頭身高175公分左右成年男子將林雋庭架
    著，由穿著白色衣服藍色鯊魚式樣短頭髮的人拿菸頭燙林雋
    庭，再將林雋庭左手指壓在地上，拿刀子(未扣案)對林雋庭
    稱要從小拇指切還是從大拇指切云云，再強制林雋庭脫掉衣
    服，只著內褲做伏地挺身及交互蹲跳，1名黑色衣服黑色眼
    鏡的男子拿槍(無證據證明有殺傷力，未扣案)對林雋庭稱如
    果跳不起來的話，就跑阿，看你跑得快還是我的子彈快云云
    ，李柏嘉在現場亦叫旁邊的人打林雋庭。因林雋庭表示身上
    沒有錢，李柏嘉、C男、另名白色衣服男子遂帶同陳家淇，
    於同日晚上10時許，由C男駕駛甲車前往林雋庭位在臺中市
    霧峰區中正路之寶格麗社區住處搜尋財物未果，再返回系爭
    地點。在甲車返程途中，並有人聯絡蘇家緯、李昭賢到場，
    至系爭地點後，蘇家緯先下車，李昭賢再下車，蘇家緯直接
    衝向林雋庭處用手打林雋庭的臉致林雋庭倒地，並要求其他
    人繼續打林雋庭，終致林雋庭受有顏面瘀傷及挫傷、頸部擦
    傷、右下肢擦傷、雙上肢瘀傷、背部挫傷、腹部挫傷等傷害
    。末由蘇家緯對林雋庭錄音並要其稱是自願簽立本票及借據
    ，蘇家緯再駕駛甲車載林雋庭、陳家淇前往臺中市○○路0段0
    0號之小北百貨買商業本票，李昭賢則駕車跟隨在後，於中
    華路1段與民生路口之便利商店影印林雋庭之證件後，林雋
    庭並在證件影本後面簽借據(日期108年12月24日，未扣案)
    及本票(無積極證據有寫發票日，未扣案)各2張，金額各為5
    70萬元，由蘇家緯持一份借據及本票，李昭賢亦持另一份借
    據及本票，之後蘇家緯才將林雋庭、陳家淇手機歸還，林雋
    庭、陳家淇始得駕駛甲車離去。嗣經林雋庭、陳家淇報警處
    理，始查悉上情。
(二)案經林雋庭訴由臺中市政府警察局霧峰分局報告臺灣臺中地
    方檢察署檢察官偵查起訴。
二、證據名稱： 
 1、被告李昭賢於本院準備、審理程序時之自白；被告蘇家緯、
    林兆和、李柏嘉於本院審理程序時之自白。
 2、證人即被害人林雋庭、陳家淇於警詢、偵訊及本院審理程序
    時之證述、被告蘇家緯指認之指認犯罪嫌疑人紀錄表、被告
    林志強指認之監視器畫面3張及指認犯罪嫌疑人紀錄表、被
    害人陳家淇指認之指認犯罪嫌疑人紀錄表、蒐證監視器畫面
    、車輛詳細資料報表(車號000-0000)、亞洲大學附屬醫院診
    斷證明書(林雋庭)、臺中市政府警察局霧峰分局霧峰派出所
    受理各類案件紀錄表、報案三聯單及監視器畫面、大覺路地
    圖、便利商店地圖。
三、本件經檢察官與被告等人於審判外達成協商之合意，且被告
    等人均已認罪，其合意內容為被告等人願受以下科刑之宣告
    ：
(一)被告蘇家緯所犯刑法第277條第1項傷害等罪，依刑法第55條
    前段想像競合之規定，從一重論以刑法第277條第1項傷害罪
    ，願受有期徒刑4月，如易科罰金，以新臺幣1千元折算1日
    。
(二)被告林兆和所犯刑法第277條第1項傷害等罪，依刑法第55條
    前段想像競合之規定，從一重論以刑法第277條第1項傷害罪
    ，願受有期徒刑3月，如易科罰金，以新臺幣1千元折算一日
    。
(三)被告李昭賢所犯刑法第277條第1項傷害等罪，依刑法第55條
    前段想像競合之規定，從一重論以刑法第277條第1項傷害罪
    ，願受有期徒刑3月，如易科罰金，以新臺幣1千元折算一日
    ，緩刑2年之科刑，並應於判決確定後6個月內向公庫繳納新
    臺幣2萬元公益捐款。
(四)被告李柏嘉所犯刑法第277條第1項傷害等罪，依刑法第55條
    前段想像競合之規定，從一重論以刑法第277條第1項傷害罪
    ，願受有期徒刑3月，如易科罰金，以新臺幣1千元折算一日
    ，緩刑2年之科刑，並應於判決確定後6個月內向公庫繳納新
    臺幣2萬元公益捐款。
四、附記事項：
(一)查被告蘇家緯、李昭賢因本案傷害等犯行，固取得被害人林
    雋庭所簽立之借據及本票(無證據證明有填載發票日）各1份
    ，然被告蘇家緯、李昭賢均供稱已將該等借據、本票丟棄等
    語（見本院卷一第189、203頁），爰不予以宣告沒收，附此
    敘明。
(二)倘被告李昭賢、李柏嘉等人未遵循本院所諭知主文所示緩刑
    期間之負擔，情節重大，足認原宣告之緩刑難收其預期效果
    ，而有執行刑罰之必要者，依刑事訴訟法第476條及刑法第7
    5條之1第1項第4款之規定，檢察官得向本院聲請撤銷上開緩
    刑之宣告，併予敘明。
五、應適用之法條：刑事訴訟法第455條之2第1項第1款、第455 
    條之4第2項、第455條之8、第454條第1項，刑法第28條、第
    302條第1項、第277條第1項、第41條第1項前段、第55條、
    第74條第1項第1款、第2項第4款，刑法施行法第1條之1第1
    項，判決如主文。
六、協商判決除有刑事訴訟法第455條之4第1項第1款於本訊問程
    序終結前，被告撤銷協商合意或檢察官撤回協商聲請者；第
    2款被告協商之意思非出於自由意志者；第4款被告所犯之罪
    非第455條之2第1項所定得以協商判決者；第6款被告有其他
    較重之裁判上一罪之犯罪事實者；第7款法院認應諭知免刑
    或免訴、不受理者情形之一，及違反同條第2項「法院應於
    協商合意範圍內為判決；法院為協商判決所科之刑，以宣告
    緩刑或二年以下有期徒刑、拘役或罰金為限」之規定者外，
    不得上訴。
七、如有上開可得上訴情形，而不服本判決，應於收受判決送達
    後20日內向本院提出上訴書狀（應敘述具體理由並附繕本）
    。上訴書狀如未敘述理由，應於上訴期間屆滿後20日內補提
    理由書於本院。
本案經檢察官尤開民提起公訴，檢察官劉世豪到庭執行職務。　
中　　華　　民　　國　　111 　年　　9 　　月　　20　　日
                  刑事第九庭  審判長法  官  陳培維
                                    法  官  鄭永彬
                                    法  官  陳怡珊　　　
以上正本證明與原本無異。
如不服本判決應於收受判決後20日內向本院提出上訴書狀，並應
敘述具體理由；其未敘述上訴理由者，應於上訴期間屆滿後20日
內向本院補提理由書（均須按他造當事人之人數附繕本）「切勿
逕送上級法院」。
                                    書記官  吳韻聆
中　　華　　民　　國　　111 　年　　9　 　月　  20  　日
附錄本案論罪科刑法條：
中華民國刑法第277條
傷害人之身體或健康者，處5年以下有期徒刑、拘役或50萬元以
下罰金。
犯前項之罪，因而致人於死者，處無期徒刑或7年以上有期徒刑
；致重傷者，處3年以上10年以下有期徒刑。